【裁判字號】    91,易,3251
【裁判日期】    920325
【裁判案由】    竊盜
【裁判全文】
臺灣臺中地方法院刑事判決                        九十一年度易字第三二五一號
    公  訴  人  臺灣臺中地方法院檢察署檢察官
    被      告  乙○○
右列被告因竊盜案件，經檢察官提起公訴（九十一年度偵字第二二四三０號），本院
判決如左：
    主  文
乙○○竊盜，處有期徒刑陸月，如易科罰金，以佰元折算壹日。
    事  實
一、乙○○意圖為自己不法之所有，於民國九十一年十一月十七日上午三時許，駕駛
    車牌號碼ＮＺ－三四三八號之藍色自用小貨車，至臺中縣大里市○○路竹圍巷五
    四號丙○○堆放之羊糞堆肥處，竊取丙○○所有之羊糞堆肥五十包（價值新臺幣
    一萬元），並將該羊糞堆肥搬至上揭之自用小貨車上，得手後正欲駕車離去時，
    適為甲○○發現，經告知丙○○，丙○○即騎乘機車在後追趕，惟追至臺中縣大
    里市福田橋附近時，因乙○○加速逃逸而未及趕上，丙○○遂記下該自用小貨車
    之車牌號碼並隨即報警處理，經警於同日上午五時二十分許，依車牌登記住址循
    線至臺中縣太平市○○路○段一三三巷三七弄十六號查訪乙○○，並在停放於乙○○上揭住處之上揭自用小貨車上扣得羊糞堆肥之碎屑殘渣，經與丙○○住處之
    羊糞堆肥比較確認相同後，始悉上情。
二、案經臺中縣警察局霧峰分局報請臺灣臺中地方法院檢察署檢察官偵查起訴。
    理  由
一、訊據被告乙○○矢口否認有何於右揭時、地竊取被害人丙○○所有羊糞堆肥五十
    包之犯行，辯稱：並不知羊糞堆肥為何物，當日三時許伊係在家中睡覺，雖曾於
    當日四時許曾起床駕駛上揭自用小貨車外出察看蝦籠，惟並未行經被害人住處附
    近，且伊所有之自用小貨車平常均係載運塑膠廢料，警察在車上查扣之類似羊糞
    堆肥應係屬蝦料云云。經查：
（一）右揭事實，業據告訴人丙○○於警詢中指訴綦詳，告訴人丙○○復於本院調查
      時陳稱：「我有看見，因為我有攔下被告的車，當天他有將車窗打開，他還想
      開車撞我，所以我確認就是當庭的被告竊取我的羊糞堆肥。後來我報警後，馬
      上與警察去被告依車籍地址查到被告住處，在被告的車上有發現羊糞堆肥的殘
      渣物。是甲○○當天打電話向我說此事，我才去看的。」等語明確（見本院九
      十二年一月二十一日訊問筆錄）；又證人甲○○先於警詢中證稱：「是九十一
      年十一月十七日三時許，在我家門口，因為我要上廁所時，有看到一輛藍色小
      貨車，由中投（公路）北上便道右轉進排水溝旁產業道路後，再右轉進入我家
      門前不遠處的岔路口，便將車子熄火關大燈，然後有一人下車搬東西（放置在
      產業道路旁）我便打電話給我朋友小胖（指告訴人丙○○），問他有無叫人前
      來搬運東西，他說沒有，我便向他講說，有人在偷搬他的東西上小貨車後，不
      久小胖就趕至現場。」、「我不知道該車之車籍，只知道是一部藍色小貨車，
      後車斗上有車蓬，且車蓬皆推向車頭方向。」、「因為貨車轉進我家門前岔路
      時有開車燈，我看見車頭部分為藍色，才知道的」等語（見偵查卷第一二頁、
      第一三頁），復於本院調查時結證稱：「當天我看到藍色有帆布小貨車，開到
      告訴人住處，我看到一個人下車搬東西，我就馬上打電話向告訴人說。」「（
      問：警訊筆錄是否實在？）均實在。小胖就是告訴人。」等語（見本院九十二
      年一月二十一日訊問筆錄），核與告訴人丙○○指訴之情節相符。參以被告於
      本院審理時自承並不認識告訴人丙○○及證人甲○○二人，且與渠二人亦無怨
      隙，則告訴人既係依循所記下之車牌號碼報警後循線查悉被告，自無設詞誣陷
      被告之理，足認被告所有車牌號碼ＮＺ－三四三八號之藍色自用小貨車當日確
      實曾遭人駕駛至告訴人堆放羊糞堆肥處供載運所竊取之羊糞堆肥之用。
（二）被告於本院調查時已供稱：該車牌號碼ＮＺ－三四三八號之藍色自用小貨車當
      日並未曾借予他人使用，也未曾失竊過等語（見本院九十二年一月二十一日訊
      問筆錄）；另證人即本案承辦之警員丁○○亦於本院審理時結證稱：「本案係
      由甲○○先以電話報案，之後告訴人再親自到我們所裡製作筆錄，因他們有記
      車號ＮＺ─三四三八號，查到車籍後，循線查到被告，我們至該部藍色小貨車
      上查看，查到類似羊（糞）堆肥。被告說那是釣蝦用的，我有請告訴人持原有
      的羊（糞）堆肥比對，結果是相同的。」、「扣案被告封緘的羊堆肥是在被告
      的車上查獲的，我們先將羊堆肥裝袋，再拿給被告看，確認是被告車上查扣得
      ，再請被告親自按指印簽名。」等語明確（見本院三月十一日審判筆錄）；且
      告訴人復陳稱：「（問：對於扣案的羊堆肥細屑兩包有何意見【提示】？）確
      實是我失竊羊堆肥的細屑。其中壹包是我住處拿出來對照的，另一包是在被告
      車上查扣得。」。參之被告自承上揭盛裝扣案羊糞堆肥細屑包裝袋上之簽名及
      指印確是伊所親自簽名及捺印，且伊所有之自用小貨車均係供作載運塑膠廢料
      之用等情，若被告當日未曾駕駛車牌號碼ＮＺ－三四三八號之藍色之自用小貨
      車至告訴人堆放羊糞堆肥處竊取羊糞堆肥，則該自用小貨車既未曾有出借或失
      竊過之情形下，何以會在被告所有之上揭自小貨車上遺留有羊糞堆肥之細屑？
      又何以員警在告訴人失竊後之一、二小時內趕至被告住處勘查該自用小貨車時
      ，引擎及輪胎上尚有餘溫？（見偵查卷第八頁反面）顯見當日駕駛上揭藍色自
      用小貨車竊取告訴人丙○○羊糞堆肥之人，應確係被告無疑。是被告辯稱當日
      未曾駕駛車牌號碼ＮＺ－三四三八號之藍色自用小貨車至告訴人丙○○堆放羊
      糞堆肥處竊取丙○○所有之羊糞堆肥云云，即不足採信。
（三）綜上所述，被告乙○○當日既曾駕駛上揭自用小貨車外出，且事後在其車上亦
      發現有告訴人失竊之羊糞堆肥細屑，復經告訴人丙○○及證人甲○○親眼目睹
      被告駕駛該自用小貨車竊取羊糞堆肥，是被告辯稱：當日係駕車外出巡視蝦籠
      ，未曾至告訴人堆放羊糞堆肥住處云云，顯不足取。此外，復有贓物認領保管
      收據、現場圖各一份在卷可稽，是被告上揭所辯，顯係卸責之詞，不足採信。
      本件事證明確，被告之犯行，洵堪認定。
二、核被告乙○○所為，係犯刑法第三百二十條第一項之普通竊盜罪。爰審酌被告犯
    罪之動機、目的、方法、竊得之財物價值，及犯後猶飾詞卸責、毫無悔意等一切
    情狀，量處如主文所示之刑，並諭知易科罰金之折算標準，以資懲儆。
據上論斷，應依刑事訴訟法第二百九十九條第一項前段，刑法第三百二十條第一項、
第四十一條第一項前段，罰金罰鍰提高標準條例第一條前段、第二條，判決如主文。
中      華      民      國      九十二    年     三     月    二十五    日
                                臺灣臺中地方法院刑事第四庭
                                  法  官  王  世  華
右正本證明與原本無異。
如不服本判決，應於判決送達後十日內向本院提出上訴狀，上訴於臺灣高等法院臺中
分院( 須附繕本 )。
                                  書記官
中      華      民      國      九十二    年     三     月    二十六    日
附錄本判決論罪科刑之法條：
刑法第三百二十條第一項：


司法院資訊處製作；財團法人民間司法改革基金會備份。
